最高法院民事裁定　　　　　　　九十四年度台抗字第一二七號
　　再抗告人　甲○○
　　　　　　　　　　　43號
　　　　　　　丙○○
　　　　　　　乙○○
　　共　　同
　　代 理 人　楊錫楨律師
上列再抗告人因與丁○○間聲請改定監護人事件，對於中華民國
九十三年十一月二十九日台灣高等法院台中分院裁定（九十三年
度家抗字第七一號），提起再抗告，本院裁定如下：
    主  文
再抗告駁回。
再抗告程序費用由再抗告人負擔。
    理  由
本件再抗告人主張其父母許東海、許蘇發（下稱許東海等二人）
分別經法院宣告為禁治產人，相對人為許東海等二人之監護人，
惟相對人未盡法定之義務，為受監護人之利益，爰請求台灣彰化
地方法院（下稱彰化地院）改定由丙○○為許東海等二人之監護
人，經彰化地院裁定駁回後，聲明不服，提起抗告。原法院以：
按禁治產人之監護人未盡法定之義務，利害關係人依民法第一千
一百十三條第一項準用同法第一千零九十四條第二項之規定，固
得為禁治產人之最佳利益，請求法院改定監護人。惟查相對人曾
於民國九十二年三月三十日發函邀集許東海等二人之子女七位（
含再抗告人在內）及親族等人開會討論許東海等二人財產處理事
宜，有開會通知單可稽。相對人亦曾委託許維堂即兩造之弟弟製
作許東海等二人生活支出之記錄表放置在相對人處供隨時查閱，
並經再抗告人甲○○在其上加註意見，有記錄表可稽。再者，相
對人曾經親屬會議成員同意，將許東海名下之土地予以變賣，且
許東海之子女對於相對人處理土地之過程均知悉，其中因再抗告
人乙○○、甲○○曾以許東海名義及土地向銀行貸款，其二人更
積極參與出售土地一事以利為其解決債務，再抗告人丙○○尚買
受許東海名下之彰化縣鹽埔鄉○○段一四二四之二、一四三四、
一三四八地號土地三筆等情，業經證人許維騰、許維堂及親屬會
議成員許阿銀、李陳足、陳樹蘭證述屬實，且有確認書可稽。是
再抗告人主張相對人未依規定開具財產清冊，亦未向親屬會議每
年至少詳細報告一次財產狀況，致其無法知悉受監護人財產之狀
況，及相對人非為許東海利益出售土地，違反監護人法定之義務
云云，自無可採。再抗告人指稱相對人未處理許維堂積欠許東海
之債務，違反法定之義務云云，固提出存證信函影本為證，惟該
存證信函係甲○○單方面所為，並無證據力，此外，再抗告人又
未舉證證明許維堂有積欠許東海債務情形，自不能遽此即認相對
人有怠於處理許東海債權之情形。再抗告人另稱相對人將非為親
屬會議成員林越嬌列為親屬會議成員，並以此不實資料矇騙地政
事務所人員，完成處分許東海土地程序，違反為不動產之處分時
，應得親屬會議允許之規定云云，惟查林越嬌與許東海之父母均
為陳火鏡、許幼，林越嬌並無出養記錄，有戶籍謄本可按。則林
越嬌與許東海確為兄妹，依法為許東海親屬會議成員。是再抗告
人上開之主張亦無可採。至再抗告人主張受監護人居住之房子遭
塗鴉，迄未加以粉刷清除乙節，縱屬不虛，亦難認相對人有不適
任監護人之情形。爰審酌上述各情及親屬會議成員許阿銀、李陳
足、陳樹蘭、許東海之子許維堂、許維騰等人均表示對相對人之
監護無意見，同意由相對人繼續擔任許東海等二人之監護人等情
，認由相對人擔任許東海等二人之監護人，對受監護人並無不利
益之處。是再抗告人請求改定監護人，即屬無據，因而裁定駁回
再抗告人之抗告，經核於法並無違誤。又查，陳樹蘭、李陳足等
人之父、母均為陳火鏡、許幼，並無出養記錄，有戶籍謄本及身
分證均影本可稽（見原法院卷四八、八一、八三頁），則其二人
與受監護人許東海確為兄妹，依民法第一千一百三十一條第一項
第三款規定得為其親屬會議之成員。原裁定就此雖未說明，但不
影響裁判之結果。再抗告意旨，仍執陳詞，就原法院已論斷者，
泛言違法，指摘原裁定不當，聲明廢棄，非有理由。
據上論結，本件再抗告為無理由。依非訟事件法第二十八條、第
八條第二項、民事訴訟法第四百九十五條之一第一項、第四百四
十九條第一項、第九十五條、第七十八條，裁定如主文。
中　　華　　民　　國　九十四　年　　二　　月　 十七 　日
                      最高法院民事第八庭
                          審判長法官  陳　重　瑜
                                法官  黃　秀　得
                                法官  葉　勝　利
                                法官  吳　麗　女
                                法官  黃　義　豐
      本件正本證明與原本無異
                                      書  記  官
中　　華　　民　　國　九十四　年　　三　　月　　三　　日
                                                      Ｔ
